# 对合伙企业的投资核算方法

提问人：jiangxiumei 时间：2022-05-24 22:11:09
陈版，好：
甲公司做为LP投资一家合伙企业，这家合伙企业仅投资一家实体A公司,且A公司为甲公司的供应商，A公司投资合伙企业主要是为了战略合作，A公司对合伙企业的投资是否可以做为其他权益工具核算？
盼回复，谢谢！

回答人：chenyiwei
合伙企业一般是有限寿命主体，其所发行的工具不符合权益工具定义，故不能指定为其他权益工具投资。
甲公司应合理判断其对该合伙企业是否具有控制、共同控制或重大影响，区分情况处理：
1 、对合伙企业具有控制权的，作为“其他非流动资产”按成本法核算，并纳入合并报表范围，在合并报表中体现该合伙企业对该供应商的投资，如果该合伙企业控制供应商的，则供应商视为甲公司的子公司；
2 、对合伙企业具有共同控制或重大影响的，则作为“其他非流动资产”按权益法核算。如果该合伙企业控制供应商的，则供应商视为甲公司的联营企业或合营企业，在甲公司的合并报表中需按比例抵销逆流交易；
3 、对合伙企业无控制、共同控制或重大影响的，应作为以公允价值计量且其变动计入损益的金融资产核算，列报为交易性金融资产或者其他非流动金融资产。